臺灣臺南地方法院刑事判決
111年度交訴字第187號
公  訴  人  臺灣臺南地方檢察署檢察官
被      告  VU THI LUONG(武氏良)



上列被告因公共危險案件，經檢察官提起公訴（111年度調偵字
第1514號），被告於準備程序中就被訴事實為有罪之陳述，經本
院合議庭裁定由受命法官獨任進行簡式審判程序後，判決如下：
    主  文
VU THI LUONG(武氏良)犯肇事致人傷害逃逸罪，處有期徒刑陸月
，如易科罰金，以新臺幣壹仟元折算壹日。緩刑貳年。
被訴過失傷害部分，公訴不受理。
    事實及理由
壹、有罪部分
一、犯罪事實：VU THI LUONG（中文姓名：武氏良，下稱武氏良
    ）於民國111年2月5日9時49分許，在臺南市○○區○○○○000號
    西側，欲騎乘車牌號碼000-0000號普通重型機車（下稱B車）
    ，右轉進入中華一路之東向車道時，本應注意騎車起駛前，應
    顯示方向燈，注意前後左右有無障礙或車輛，並讓行進中之車
    輛優先通行，而依當時天候晴、日間自然光線、柏油路面乾燥
    、無缺陷、無障礙物、視距良好等情形，並無不能注意之情事
    ，竟疏未注意及此，即貿然自該處起駛。適林莉茵騎乘車牌
    號碼000-000號普通重型機車（下稱A車），沿中華一路由西往
    東方向駛至，亦疏未注意車前狀況，即貿然前行，B車之前輪遂
    撞擊林莉茵右腳，致林莉茵受有右側踝部挫傷之傷害。詎武
    氏良明知此，猶基於肇事逃逸之犯意，未為必要之救護，亦
    未報警或留下任何資料，即騎車離去。林莉茵見狀，旋騎乘A車
    前駛追撞B車，武氏良始停下，經報警後循線查悉。案經林
    莉茵訴由臺南市政府警察局永康分局報告臺灣臺南地方檢察
    署檢察官偵查起訴。
二、本件被告武氏良所犯係死刑、無期徒刑、最輕本刑為3年以
    上有期徒刑以外之罪，其於準備程序中就被訴事實為有罪之
    陳述，經法官告知簡式審判程序之旨，並聽取公訴人及被告
    之意見後，認宜為簡式審判程序，依刑事訴訟法第273條之1
    第1項規定，裁定進行簡式審判程序加以審理，則依據刑事
    訴訟法第273條之2、同法第159條第2項之規定，不適用傳聞
    法則有關限制證據能力之相關規定；並得依同法第310條之2
    之準用同法第454條之規定製作略式判決書（僅記載「證據
    名稱」），合先敘明。
三、上揭犯罪事實，有下列證據可資佐證：
  ㈠被告於警詢、偵訊之供述及本院準備程序中之自白。
  ㈡證人即告訴人林莉茵於警詢中之指述及偵查中之具結證述。
  ㈢卷附道路交通事故現場圖、道路交通事故調查報告表㈠㈡、車損及
    現場照片各1份、郭綜合醫院診斷證明書1紙、臺南市車輛行車
    事故鑑定會南鑑0000000案鑑定意見書。
四、論罪科刑
  ㈠核被告所為，係犯刑法第185條之4第1項前段之肇事致人傷害
    逃逸罪。
  ㈡爰審酌被告明知肇事致人受傷，竟擅自離去肇事現場，置被
    害人之傷勢於不顧，行為殊屬不該，惟被告犯後終能坦承犯
    行，並與被害人和解取得其原諒，頗有悔意，考量被告就本
    件肇事過失程度輕微，兼衡被告為越南籍人士，其自述高中
    畢業，已婚，一個小孩，目前四歲，目前在化妝品公司工作
    ，每月薪資約2萬出頭之家庭經濟狀況等一切情狀，量處如
    主文所示之刑，並諭知易科罰金之折算標準。被告前未曾因
    故意犯罪受有期徒刑以上刑之宣告，有臺灣高等法院被告前
    案紀錄表附卷可考，其因一時失慮，罹此刑章，犯後已坦承
    犯行，表現悔意，經此偵、審程序及刑之宣告後，應知戒慎
    ，信無再犯之虞，本院因認其所受宣告之刑，以暫不執行為
    適當，爰併宣告如主文所示之緩刑期間，以勵自新。
貳、不受理部分
一、公訴意旨：VU THI LUONG（中文姓名：武氏良，下稱武氏良
    ）於民國111年2月5日9時49分許，在臺南市○○區○○○○000號
    西側，欲騎乘車牌號碼000-0000號普通重型機車（下稱B車）
    ，右轉進入中華一路之東向車道時，本應注意騎車起駛前，應
    顯示方向燈，注意前後左右有無障礙或車輛，並讓行進中之車
    輛優先通行，而依當時天候晴、日間自然光線、柏油路面乾燥
    、無缺陷、無障礙物、視距良好等情形，並無不能注意之情事
    ，竟疏未注意及此，即貿然自該處起駛。適林莉茵騎乘車牌
    號碼000-000號普通重型機車（下稱A車），沿中華一路由西往
    東方向駛至，亦疏未注意車前狀況，即貿然前行，B車之前輪遂
    撞擊林莉茵右腳，致林莉茵受有右側踝部挫傷之傷害。
二、按告訴乃論之罪，告訴人於第一審辯論終結前，得撤回其告
    訴；又告訴經撤回者，法院應諭知不受理之判決，刑事訴訟
    法第238條第1項及第303條第3款定有明文。
三、查本件告訴人告訴被告過失傷害案件，檢察官起訴書認係觸
    犯刑法第284條前段之過失傷害罪，依同法第287條之規定，
    須告訴乃論。茲據告訴人與被告已於111年10月24日在本院
    達成和解，告訴人並於當日具狀撤回告訴，有本院111年度
    南司刑移調字第820號調解筆錄影本、刑事撤回告訴狀各一
    份附卷可稽，揆諸前開說明，本件爰不經言詞辯論，逕諭知
    不受理之判決。　　 
據上論斷，應依刑事訴訟法第299條第1項前段、第273條之1第1
項、第310條之2、第303條第3款、第307條，刑法第185條之4第1
項前段、第41條第1項前段、第74條第1項第1款，判決如主文。
本案經檢察官粟威穆提起公訴，檢察官蔡宜玲到庭執行職務。
中　　華　　民　　國 　111　　年　  11　　月　　25　　日
                    刑事第五庭    法　官  鄭銘仁
以上正本證明與原本無異。
如不服本判決應於收受本判決後20日內向本院提出上訴書狀，並
應敘述具體理由。其未敘述上訴理由者，應於上訴期間屆滿後20
日內向本院補提理由書狀（均須按他造當事人之人數附繕本）「
切勿逕送上級法院」。 
                                  書記官  陳姝妤
中　　華　　民　　國　　111 　年　　11　　月　　29　　日
附錄本案論罪科刑法條：
中華民國刑法第185條之4
駕駛動力交通工具發生交通事故，致人傷害而逃逸者，處6月以
上5年以下有期徒刑；致人於死或重傷而逃逸者，處1年以上7年
以下有期徒刑。
犯前項之罪，駕駛人於發生交通事故致人死傷係無過失者，減輕
或免除其刑。